de: Nahrungsmittel, Getränke & Tabak > Lebensmittel > Tofu- & Soja-Produkte: Käsealternativen; Ei-Alternativen; Fleischalternativen; Natto; Seitan; Sojabasierte Desserts & Joghurt; Tempeh; Texturiertes Pflanzenprotein; Tofu; Yuba & getrockneter Tofu
lt-LT: Maistas, gėrimai ir tabakas > Maisto prekės > Tofu, sojos ir vegetariški produktai: Sūrio pakaitalai; Kiaušinių alternatyvos; Mėsos pakaitalai; Natto; Kvietinė mėsa; Sojų pagrindu pagaminti desertai ir jogurtai; Tempė; Tekstūruoti daržovių baltymai; Tofu; Yuba ir džiovinti sojų varškės lakštai
zh-TW: 食物、飲料和菸草 > 食品 > 豆腐/豆類/蔬食產品: 仿真乾酪; 替代蛋; 素肉; 納豆; 麵筋; 大豆甜點與優格; 丹貝; 組織化植物蛋白; 豆腐; 腐竹與豆乾
nb: Mat, drikkevarer og tobakk > Matvarer > Tofu, soya og vegetariske produkter: Ostealternativer; Eggealternativer; Kjøttalternativer; Natto; Seitan; Soyabaserte desserter og yoghurt; Tempeh; Teksturert vegetabilsk protein; Tofu; Yuba og tørket tofu
el: Τρόφιμα, ποτά & προϊόντα καπνού > Είδη διατροφής > Τόφου, προϊόντα σόγιας & χορτοφαγικά προϊόντα: Εναλλακτικά προϊόντα τυριού; Εναλλακτικά αυγών; Εναλλακτικά προϊόντα κρέατος; Νάτο; Σέιταν; Επιδόρπια και γιαούρτια με βάση τη σόγια; Τέμπε; Φυτική πρωτεΐνη υφής; Τόφου; Γιούμπα και αποξηραμένο τόφου
ko: 식품/음료/담배 > 식품 > 두부/콩/채식 제품: 치즈 대용 식품; 계란 대체 식품; 고기 대용 식품; 낫토; 식물성 고기; 대두 디저트 및 요거트; 템페; 조직 식물성 단백질; 두부; 유바 및 건두부
tr: Yiyecek, İçecekler ve Tütün Mamülleri > Yiyecek Çeşitleri > Tofu, Soya ve Vejetaryen Ürünleri: Peynir Alternatifleri; Yumurta alternatifleri; Et Alternatifleri; Natto; Buğday Gluteni; Soya bazlı tatlılar ve yoğurtlar; Tempeh; Tekstüre bitkisel protein; Tofu; Yuba ve kurutulmuş soya loru
en: Food, Beverages & Tobacco > Food Items > Tofu, Soy & Vegetarian Products: Cheese Alternatives; Egg Alternatives; Meat Alternatives; Natto; Seitan; Soy-Based Desserts & Yogurts; Tempeh; Textured Vegetable Protein; Tofu; Yuba & Dried Bean Curd
fi: Ruoka, juoma ja tupakkatuotteet > Ruokatuotteet > Tofu-, soija- ja kasvisruokavalioon sopivat tuotteet: Juuston korvikkeet; Kananmunan korvikkeet; Lihan korvikkeet; Natto; Seitan; Soijapohjaiset jälkiruoat ja jogurtit; Tempe; Teksturoitu kasviproteiini; Tofu; Yuba ja kuivattu tofu
bg-BG: Храна, напитки и тютюневи изделия > Хранителни продукти > Тофу, соя и вегетариански продукти: Заместители на сирене; Алтернативи на яйцата; Заместителина месо; Натто; Сейтан; Десерти и кисели млека на соева основа; Темпе; Текстуриран растителен протеин; Тофу; Юба и сушено тофу от боб
vi: Thực phẩm, đồ uống và thuốc lá > Hàng thực phẩm > Đậu phụ, đỗ tương và sản phẩm chay: Thực phẩm thay thế phô mai; Sản phẩm thay thế trứng; Thực phẩm thay thế thịt; Đậu nành lên men (natto); Mì căn; Món tráng miệng & sữa chua làm từ đậu nành; Tương nén; Đạm thực vật có kết cấu; Đậu phụ; Váng đậu (yuba) & tàu hũ ky khô
it: Cibo, bevande e tabacco > Alimenti > Tofu e prodotti di soia: Alternative al formaggio; Alternative alle uova; Alternative alla carne; Natto; Seitan; Dessert e yogurt a base di soia; Tempeh; Proteine vegetali testurizzate; Tofu; Yuba e tofu essiccato
hr-HR: Hrana, piće i duhan > Prehrambeni artikli > Tofu, soja i vegetarijanski proizvodi: Zamjene za sir; Alternative za jaja; Zamjene za meso; Natto; Seitan; Deserti i jogurti na bazi soje; Tempeh; Teksturirani biljni protein; Tofu; Yuba i sušeni tofu
es: Alimentación, bebida y tabaco > Alimentos > Productos de soja, tofu y vegetarianos: Sustitutivos del queso; Alternativas al huevo; Sustitutivos de la carne; Natto; Seitán; Postres y yogures a base de soja; Tempeh; Proteína vegetal texturizada; Tofu; Yuba y cuajada de soja seca
zh-CN: 饮食/烟酒 > 食品 > 豆腐/豆制品/素食品: 纯素奶酪/豆酪; 鸡蛋替代品; 素肉; 纳豆; 面筋; 豆制品甜点和酸奶; 丹贝; 组织化植物蛋白; 豆腐; 腐竹和豆腐干
nl: Eten, drinken en tabak > Voedselitems > Tofu- en sojaproducten: Kaasalternatieven; Ei-alternatieven; Vleesalternatieven; Natto; Seitan; Sojadesserts en -yoghurt; Tempeh; Getextureerd plantaardig eiwit; Tofu; Yuba en gedroogde tahoe
cs: Jídlo, pití a tabák > Potraviny > Tofu a sójové výrobky: Náhražky sýru; Alternativy vajec; Náhražky masa; Natto; Seitan; Sójové dezerty a jogurty; Tempeh; Texturovaný rostlinný protein; Tofu; Yuba a sušené tofu
ro-RO: Alimente, băuturi și tutun > Produse alimentare > Tofu, soia și produse vegetariene: Alternative la brânzeturi; Alternative la ouă; Alternative la produse din carne; Natto; Seitan; Deserturi și iaurturi pe bază de soia; Tempeh; Proteină vegetală texturată; Tofu; Yuba și brânză de soia uscată
sk-SK: Potraviny, nápoje a tabakové výrobky > Potraviny > Tofu, sója a vegetariánske produkty: Syrové náhrady; Alternatívy k vajíčkam; Mäsové náhrady; Natto; Seitan; Dezerty a jogurty na báze sóje; Tempeh; Textúrovaný rastlinný proteín; Tofu; Yuba a sušené tofu
sl-SI: Hrana, pijača in tobak > Prehrambeni izdelki > Tofu, soja in vegetarijanski izdelki: Sirni nadomestki; Alternative jajcem; Mesni nadomestki; Natto; Sejtan; Sladice in jogurti na osnovi soje; Tempeh; Teksturirane rastlinske beljakovine; Tofu; Yuba in suhi tofu
ja: 食品・飲料 > 食品 > 豆腐・大豆製品: 代用チーズ; 代替卵; 代用肉; 納豆; グルテンミート; 大豆ベースのデザート・ヨーグルト; テンペ; 粒状植物性たんぱく; 豆腐; 湯葉・乾燥湯葉
hu: Élelmiszerek, italok és dohányáru > Élelmiszertételek > Tofu, szója és vegetáriánus termékek: Sajtalternatívák; Tojásalternatívák; Húsalternatívák; Natto; Szejtán; Szójaalapú desszertek és joghurtok; Tempe; Texturált növényi fehérje; Tofu; Yuba és szárított tofu
pt-PT: Comida, bebidas e tabaco > Artigos alimentares > Produtos de tofu, soja e vegetarianos: Alternativas ao queijo; Alternativas ao ovo; Alternativas à carne; Natto; Seitan; Sobremesas e iogurtes à base de soja; Tempeh; Proteína vegetal texturizada; Tofu; Yuba e tofu desidratado
pt-BR: Alimentos, bebidas e tabaco > Alimentos > Produtos vegetarianos, tofu e soja: Substitutos do queijo; Alternativas ao ovo; Substitutos da carne; Natto; Seitan; Sobremesas e iogurtes à base de soja; Tempeh; Proteína vegetal texturizada; Tofu; Yuba e tofu desidratado
ru: Продукты, напитки и табачные изделия > Пищевые продукты > Тофу, соевые и вегетарианские продукты: Аналоги сыра; Альтернативы яйцам; Аналоги мяса; Натто; Сейтан; Десерты и йогурты на основе сои; Темпе; Текстурированный растительный белок; Тофу; Юба и сушеный соевый творог
fr: Alimentation, boissons et tabac > Aliments > Tofu et produits à base de soja: Substituts de fromage; Substituts d’œuf; Substituts de viande; Nattō; Seitan; Desserts et yaourts à base de soja; Tempeh; Protéines végétales texturées; Tofu; Yuba et tofu séché
th: อาหาร เครื่องดื่ม และยาสูบ > รายการอาหาร > ผลิตภัณฑ์เต้าหู้ ถั่วเหลือง และมังสวิรัติ: ผลิตภัณฑ์ทดแทนชีส; ผลิตภัณฑ์ทดแทนไข่; ผลิตภัณฑ์ทดแทนเนื้อสัตว์; นัตโตะ; เนื้อสัตว์เทียมจากโปรตีนข้าวสาลี; ของหวานและโยเกิร์ตจากถั่วเหลือง; เทมเป้; โปรตีนเกษตร; เต้าหู้; ฟองเต้าหู้และเต้าหู้แห้ง
pl: Żywność, napoje i tytoń > Żywność > Produkty z tofu, soi i wegetariańskie: Zamienniki sera; Zamienniki jajek; Substytuty mięsa; Natto; Seitan; Desery i jogurty sojowe; Tempeh; Teksturowane białko roślinne; Tofu; Yuba i suszone tofu
da: Fødevarer, drikkevarer og tobak > Fødevarer > Tofu, soja og vegetariske produkter: Alternativer til ost; Æggealternativer; Alternativer til kød; Natto; Seitan; Sojabaserede desserter og yoghurter; Tempeh; Tekstureret vegetabilsk protein; Tofu; Yuba og tørret tofu
sv: Mat, dryck och tobak > Livsmedel > Tofu, soja och produkter för vegetarianer: Ostalternativ; Äggalternativ; Köttalternativ; Natto; Seitan; Sojabaserade desserter & yoghurtar; Tempeh; Texturerat vegetabiliskt protein; Tofu; Yuba & torkad tofu